# 没有存货，也能确认预计亏损吗

提问人：sdongco 时间：2018-03-08 19:12:22
公司为铜加工行业，产品成本90%都是铜。年末，公司有一批已签订的合同，这些合同对应的铜还未采购，但由于铜价上涨，按年末铜现价加上加工成本测算产品成的成本，已经低于合同售价，但公司为了声誉一定会继续履行合同。请问这样的情况，能否在年末报表体现出一个预计负债，对应这部分合同的预计亏损？谢谢

回答人：chenyiwei
亏损合同准备（预计负债）就是针对亏损合同尚无对应存货的情形而确认的。具体可参考：《讲解 2010 》P209～210.